臺灣高等法院高雄分院刑事判決　　　　 94年度上易字第515號
上　訴　人
即　被　告　甲○○
上列上訴人因違反毒品危害防制條例案件，不服臺灣屏東地方法
院94年度易字第159 號中華民國94年5 月30日第一審判決（起訴
案號：臺灣屏東地方法院檢察署94年度毒偵字第335 號；併辦案
號：同署94年度毒偵字第611 、858 、3733號），提起上訴，及
移送併辦（案號：同署94年度毒偵字第1471、1358號），本院判
決如下：
    主  文
原判決撤銷。
甲○○連續施用第二級毒品，累犯，處有期徒刑壹年。扣案之甲
基安非他命貳包（毛重零點壹公克、零點參公克）沒收銷燬；吸
食器壹組、玻璃吸食器壹個、藥鏟貳支、玻璃吸食器壹支、吸食
器壹個、塑膠吸管貳支，均沒收。
    事  實
一、甲○○前於民國88年間因施用毒品案件，經原審法院以88年
    度毒聲字第1239號裁定送勒戒處所觀察、勒戒後，認有繼續
    施用毒品之傾向，再經原審法院以88年度毒聲字第1043號裁
    定送強制戒治, 於88年11月25日停止戒治釋放出所，並付保
    護管束，迄89年7 月6 日戒治期滿，由臺灣屏東地方法院檢
    察署檢察官以89年度戒毒偵字第304 號為不起訴處分確定。
    嗣又於92年間再因施用毒品案件，由臺灣屏東地方法院檢察
    署檢察官提起公訴，並聲請裁定令其入戒治處所施以強制戒
    治。其受戒治部分，於93年1 月9 日因法律修正而停止執行
    釋放；起訴部分則由原審法院以92年度簡字第151 號判處有
    期徒刑5 月確定，於93年6 月8 日執行完畢。詎仍未能戒除
    毒癮, 於前開強制戒治執行完畢釋放後5 年內，基於施用第
    二級毒品之概括犯意，自93年11月8 日起至94年5 月2 日止
    ，以約每天施用2 次、或每2 、3 天施用1 次、或每7 天施
    用1 次不等之頻率，以將毒品置入玻璃球內加熱汽化後吸取
    其煙霧之方法，在屏東縣長治鄉繁華村石頭城小吃部後方貨
    櫃屋內及其住所內，連續施用第二級毒品甲基安非他命多次
    。嗣先後(一)於93年12月20日下午3 時15分許，在上址小吃部
    後方之貨櫃屋內為警查獲，並扣得甲基安非他命1 包（毛重
    0.1 公克）、其所有供施用毒品甲基安非他命之吸食器1 組
    、玻璃吸食器1 個及藥鏟2 支。(二)於94年2 月4 日晚間9 時
    50分，在屏東縣麟洛鄉○○路377 號巨蛋超商內為警查獲。
    (三)於94年2 月22日中午12時30分許，在上址小吃部內為警查
    獲。(四)於94年3 月18日在高雄縣大寮鄉○○街122 號第4 次
    為警查獲，並扣得其所有供施用甲基安非他命之玻璃球吸食
    器1 支及塑膠吸管1 支。(五)於94年4 月17日15時許，在上開
    小吃部為警查獲。(六)於94年4 月30日22時30分許，前開小吃
    部包廂內為警查獲，並扣得其所有供施用甲基安非他命之塑
    膠吸管1 支、吸食器1 個。(七)於94年5 月3 日凌晨零時40分
    許，在屏東市謙仁巷為警查獲，並查獲甲基安非他命1 包（
    毛重0.3公克）。
二、案經屏東縣警察局移送，及屏東縣警察局內埔分局、屏東分
    局，暨高雄縣警察局林園分局先後報請臺灣屏東地方法院檢
    察署檢察官偵查起訴及移送併辦。
    理  由
一、本件上訴人即被告甲○○（下稱被告）所犯為死刑、無期徒
    刑、最輕本刑為3 年以上有期徒刑以外之罪，被告於本院準
    備程序及審理時，就被訴事實均為有罪之陳述，經審判長告
    知簡式審判程序之旨，並聽取當事人之意見後，裁定適用簡
    式審判程序，合先敘明。
二、上開事實，業據被告坦承不諱，且被告先後多次被警查獲時
    所採集之尿液，經送驗結果均呈甲基安非他命陽性反應，有
    屏東縣警察局保安隊尿液送驗真實姓名代號對照表1 份、屏
    東縣警察局屏東分局毒品案件涉嫌人尿液採證編號姓名對照
    表2 份、該分局民生派出所毒品案件涉嫌人尿液採證編號姓
    名對照表1 份、內埔分局毒品案件尿液送驗受檢人真實姓名
    代號對照表2 份、高雄縣政府警察局林園分局中庄派出所查
    獲毒品案件嫌犯尿液對照表1 份，及屏東縣衛生局93年12月
    30日屏縣衛檢六字第930517號煙毒及麻醉藥品類委託檢驗結
    果通知書1 紙、台灣檢驗科技股份有限公司94年3 月1 日編
    號KＺ000000000000號；94年3 月11日編號KＺ000000000000號
    ；94年4 月13日編號KＺ000000000000號；94年5 月3 日編號
    KＺ000000000000號；94年5 月17日編號KＺ000000000000號；
    94年5 月23日編號KＺ000000000000號濫用藥物尿液檢驗報告
    共6 份可為佐證。另於93年12月20日扣案之晶體1 包經以聯
    勤204 廠製造之煙毒檢驗A 包試劑初步檢驗結果，亦確認呈
    安非他命反應，其重量為毛重0.1 公克，有屏東縣警察局內
    埔分局查獲涉嫌毒品危害防制條例毒品初步檢驗報告單1 紙
    在卷足稽；另於94年5 月3 日為警查扣之晶體1 包經以聯勤
    204 廠製造之煙毒檢驗A 包試劑初步檢驗結果，亦確認呈安
    非他命反應，其重量為毛重0.3 公克，亦有屏東縣警察局屏
    東分局民生派出所查獲涉嫌毒品危害防制條例毒品初步檢驗
    報告單1 紙在卷可佐。此外，復有吸食器1 組、玻璃吸食器
    1 個、藥鏟2 支、玻璃吸食器1 支、塑膠吸管2 支、吸食器
    1 個等物扣案可考，足認被告自白與事實相符。查被告前於
    88年間因施用毒品案件，經原審法院以88年度毒聲字第1239
    號裁定送勒戒處所觀察、勒戒後，認有繼續施用毒品之傾向
    ，再經原審法院以88年度毒聲字第1043號裁定送強制戒治，
    於88年11月25日停止戒治釋放出所，並付保護管束，迄89年
    7 月6 日戒治期滿，由臺灣屏東地方法院檢察署檢察官以89
    年度戒毒偵字第304 號為不起訴處分確定一節，有該不起訴
    處分書影本1 分及臺灣高等法院被告前案紀錄表在卷足憑，
    是本件事證已臻明確, 被告犯行洵堪認定。
三、核被告所為，係犯毒品危害防制條例第10條第2 項之施用第
    二級毒品罪。其持有毒品之行為均為施用毒品之犯行所吸收
    ，不另論罪。被告先後多次施用第二級毒品之行為，時間緊
    接，所犯罪名相同，顯係基於概括犯意反覆為之，為連續犯
    ，應以一罪論。查被告前於92年間因施用毒品案件，經原審
    法院以92年度簡字第151 號判處有期徒刑5 月確定，於93年
    6 月8 日執行完畢，有臺灣高等法院被告前案紀錄表附卷足
    憑，其於有期徒刑執行完畢後，5 年以內再犯本件有期徒刑
    之罪，為累犯，應依法加重其刑。公訴人雖僅就被告自93年
    11 月8日起至93年12月20日13時許止，連續施用第二級毒品
    之犯行提起公訴，然本件被告自93年12月21日以後迄94年5
    月2 日止，連續多次施用第二級毒品犯行，與前揭起訴部分
    之犯行有連續犯關係，已如前述，應為起訴效力所及，本院
    自得併予審理。
四、原審據以論處被告罪刑，固非無見。惟查：原判決雖以就上
    訴後移送併辦部分併予審理，然因原審審理時該移送併辦案
    卷未及檢送，致原判決就移送併辦部分中為警查扣之塑膠吸
    管1 支、吸食器1 個及甲基安非他命1 包（毛重0.3 公克）
    等物未及宣告沒收銷燬，容有未洽。被告上訴意旨認原判決
    量刑過重，指摘原判決不當，雖無理由。惟原判決既有前揭
    可議，自應由本院將原判決撤銷改判。審酌被告之智識程度
    、前有違反麻醉藥品管理條例、毒品危害防制條例、公共危
    險及脫逃等多項犯罪前科，有臺灣高等法院被告前案紀錄表
    可資參照，前已有施用甲基安非他命毒品犯行，經強制戒治
    後，仍無法戒除毒癮而再度施用，顯見其毒癮非輕，戒毒意
    志薄弱，及本件施用毒品之頻率、次數，犯後於偵、審程序
    中均坦承犯行，態度良好等一切情狀，量處如主文所示之刑
    。扣案之甲基安非他命2 包（毛重分別為0.1 公克；0.3 公
    克）為查獲之毒品，應依毒品危害防制條例第18條第1 項前
    段規定諭知沒收銷燬。另扣案之吸食器1 組、玻璃吸食器1
    個、藥鏟2 支、玻璃吸食器1 支、吸食器1 個及塑膠吸管2
    支，均為被告所有且供被告分裝或施用毒品所用之物，已據
    其供明，爰依刑法第38條第1 項第2 款規定併予宣告沒收。
據上論結，應依刑事訴訟法第369 條第1 項前段、第364 條、第
299 條第1 項前段，毒品危害防制條例第10條第2 項、第18條第
1 項前段，刑法第11條、第56條、第47條、第38條第1 項第2 款
，判決如主文。
本案經檢察官姜麗儒到庭執行職務。
中　　華　　民　　國　　94　　年　　9 　　月　　14　　日
                  刑事第七庭    審判長法  官   莊飛宗
                                      法  官   曾逸誠
                                      法  官   黃三友
以上正本證明與原本無異。
不得上訴。
中　　華　　民　　國　　94　　年　　9 　　月　　15　　日
　　　　　　　　　　　　　　　　　　　書記官   黃玉珠
附錄本件判決論罪科刑法條：
毒品危害防制條例第10條第2項：
施用第二級毒品者，處3年以下有期徒刑。
